【裁判字號】    89,易,2531
【裁判日期】    890911
【裁判案由】    傷害
【裁判全文】
臺灣板橋地方法院刑事判決                        八十九年度易字第二五三一號
    公  訴  人  臺灣板橋地方法院檢察署檢察官
    被      告  丁○○
                乙○○
右列被告等因傷害案件，經檢察官提起公訴 (八十九年度偵字第五一九０號），本院
判決如左：
    主  文
乙○○傷害人之身體，處拘役貳拾日，如易科罰金以佰元折算壹日。
丁○○傷害人之身體，處拘役肆拾日，如易科罰金以佰元折算壹日。
    事  實
一、乙○○因銷售建築材料予丁○○而有生意往來關係，乙○○於民國八十九年一月
    十六日下午六時二十分許，前往台北縣三重市○○○路忠孝橋下之國開營造公司
    所屬工地，向丁○○索討貨款，雙方起口角爭執，彼此遂各基於傷害故意，出手
    互毆，丁○○用力推倒乙○○並以拳打其頭胸部，致乙○○受有頭部撕裂傷一公
    分、右上額撕裂傷五公分、左食指血腫三乘一公分之傷害，乙○○因不甘示弱而
    出手揮打丁○○，致丁○○受有臉部及左手瘀血之傷害。
二、案經乙○○、丁○○訴由台北縣警察局三重分局報請台灣板橋地方法院檢察署檢
    察官偵查起訴。
    理  由
一、訊據被告乙○○、丁○○均矢口否認有傷害犯行，乙○○辯稱：伊向丁○○催收
    貨款，遭丁○○持行動電話毆打倒地，戊○○亦在場抱住伊，致伊無法反擊丁○○云云；被告丁○○辯稱：伊與乙○○發生互毆，伊推開乙○○，乙○○因而碰
    撞到門邊的一堆角鐵受傷云云。經查，右揭傷害事實，業據被告乙○○及丁○○
    互相指訴對方傷害犯行不移。又查，證人戊○○（被告丁○○之受僱人）於偵查
    及本院審理時證稱：伊見被告二人打在一起，伊遂分開被告二人，致伊自己跌倒
    ，伊未抱住乙○○等語（見偵查卷第十六頁反面及本院審理筆錄）。又證人甲○○於本院審理時證稱：伊當時站在堤防上，距離案發工地約五十公尺遠處，伊見
    到被告二人與現場另一人談話不久就混抱糾纏一起，伊看不清楚他們三人的動作
    等語（見本院審理筆錄）。又證人丙○○（國開公司所屬工地監工）於本院審理
    時證稱：伊見被告二人在工地大門口打起來並翻滾在地，當時戊○○是站在旁邊
    而未參與，但伊所見僅部分經過而非全部過程等語（見本院審理筆錄）。此外，
    有被告二人提出之驗傷證明書各一紙（在偵查卷第八、九頁）可證。依此調查，
    足堪證明被告乙○○、丁○○均涉有傷害犯行，所辯未出手傷害云云，無非飾卸
    之詞，不足採信。本件事證明確，被告二人犯行堪予認定。
二、核被告乙○○、丁○○所為，均係犯刑法第二百七十七條第一項之傷害罪。爰審
    酌被告二人之犯罪動機起因於乙○○向丁○○催收貨款，彼此互起口角所致，及
    乙○○所受傷害較於丁○○嚴重之情形，及其等品行、犯罪手段、智識程度、犯
    罪後之態度等一切情形，各量處如主文所示之刑，並均諭知易科罰金之折算標準
    。
據上論斷，應依刑事訴訟法第二百九十九條第一項前段、刑法第二百七十七條第一項
、第四十一條、罰金罰鍰提高標準條例第一條前段、第二條，判決如主文。
本案經檢察官陳孟黎到庭執行職務。
中      華      民      國    八十九    年      九      月     十一     日
                                      臺灣板橋地方法院刑事第二庭
                                          法  官  黃  惠  瑛
右正本證明與原本無異。
如不服本判決，應於判決送達後十日內，向本院提出上訴狀。
                                          書記官  張  志  華
中      華      民      國    八十九    年      九      月     十八    日
附錄本案論罪科刑法條全文：
刑法第二百七十七條
傷害人之身體或健康者，處三年以下有期徒刑，拘役或一千元以下罰金。
犯前項之罪，因而致人於死者，處無期徒或七年以上有期徒刑；致重傷者，處三年以
上十年以下有期徒刑。


司法院資訊處製作；財團法人民間司法改革基金會備份。
